【裁判字號】    99,非抗,36
【裁判日期】    990412
【裁判案由】    票款執行
【裁判全文】
臺灣高等法院民事裁定                  99年度非抗字第36號
再抗告人  甲○○
代 理 人  陳君慧律師
再抗告人因與相對人乙○○間票款執行事件，對於中華民國98年
10月21日臺灣臺北地方法院98年度審抗字第153號所為裁定提起
再抗告，本院裁定如下：
    主  文
再抗告駁回。
再抗告程序費用由再抗告人負擔。
    理  由
一、相對人於原法院聲請意旨略以：相對人執有抗告人簽發如原
    裁定附表所示之本票2紙，付款地在臺北市松山區，利息未
    約定，並免除作成拒絕證書，詎於到期後經提示均未獲付款
    ，為此提出本票為證，聲請裁定准許強制執行等語。
二、原法院簡易庭司法事務官以本件聲請核與票據法第123條規
    定相符，裁定依原裁定附表所示之本票金額，及自民國98年
    3月20日起至清償日止按年息6%計算之利息准予強制執行。
    再抗告人不服提起抗告，經原法院裁定駁回。
三、再抗告意旨略以：系爭2紙本票金額關於利息之起算日應為
    發票人即抗告人收受本票裁定之翌日即98年4月9日，且依民
    法第203條規定，無利息約定者，應以週年利率5%計算之，
    詎原法院第一審本票裁定卻記載自98年3月20日起至清償日
    止按週年利率6%計算利息，顯有適用法規之違誤。另系爭本
    票係未指明受款人之無記名票據，在發票人欄處已有發票人
    簽章之情況下，發票人無庸在背書欄再為背書行為，卻有異
    為常情之記載，系爭本票顯已遭人偽造，依最高法院51年度
    台上字第3309號判例意旨，相對人無票據權利，原裁定竟維
    持其簡易庭之本票裁定，准許非票據權利之相對人為本票強
    制執行，已嚴重影響再抗告人權益。此外，再抗告人業以系
    爭本票係偽造之主張向原法院提起確認本票債權不存在之訴
    訟，經原法院以98年度北簡字第17469號事件受理在案，非
    訟事件法第195條第1項、第2項即不應准許本票強制執行，
    是原裁定適用法規顯有錯誤，為此提起再抗告等語。
四、按本票如無約定利率者，執票人向本票債務人行使追索權時
    ，得要求自到期日起依年利六釐計算之利息。票據法第124
    條準用同法第97條第1項第2款定有明文。次按執票人向本票
    發票人行使追索權時，得聲請法院裁定後強制執行，票據法
    第123條亦著有規定。本票執票人，依前開規定，聲請法院
    裁定許可對發票人強制執行，性質上係屬非訟事件，此項聲
    請之裁定及抗告法院之裁定，僅依非訟事件程序以審查強制
    執行許可與否，並無確定實體上法律關係存否之效力，如發
    票人就票據債務之存否有爭執時，應由發票人另提起確認之
    訴，以資解決（最高法院57年台抗字第76號判例意旨參照）
    。
五、查原法院就相對人所提出之系爭本票及退票理由單，依非訟
    事件程序為形式審查後，認系爭本票並無欠缺本票應記載之
    事項，就票面金額及自到期日起至清償日止按年息6%計算之
    利息准予強制執行，於法並無不合。再抗告人主張系爭本票
    係遭人偽造，業已提起確認訴訟，刻由原法院審理中云云，
    核屬實體上爭執，非本件非訟程序所得審究。又票據法為民
    法之特別法，於本票強制執行自應適用票據法之利息規定。
    再抗告人認本件應依民法第203條規定按年息5%計算利息，
    洵屬誤會。原法院維持第一審准許本票強制執行裁定而駁回
    抗告，並無違誤。再抗告意旨猶執陳詞，指摘原裁定適用法
    規顯有錯誤，求予廢棄，為無理由，應予駁回。
六、據上論結，本件再抗告為無理由，依非訟事件法第46條、第
    21條第2項、民事訴訟法第436條之2第2項、第495條之1第2
    項、第449條第1項、第95條、第78條，裁定如主文。
中    華    民    國    99    年    4     月    12    日
                    民事第一庭
                        審判長法  官  張耀彩
                              法  官  林金吾
                              法  官  盧彥如
正本係照原本作成。
不得抗告。
中    華    民    國    99    年    4     月    13    日
                              書記官  鄭兆璋

司法院資訊處製作；財團法人民間司法改革基金會備份。
